臺灣新竹地方法院民事簡易判決  
111年度竹簡字第271號
原      告  陳瑞雄  

被      告  邱從容  

上列當事人間請求給付製作尾款等事件，本院於民國111 年11月
3 日辯論終結，判決如下：
    主      文
原告之訴駁回。
訴訟費用由原告負擔。
    事實及理由
一、原告主張：原告代表特攝製片工作室（下稱特攝工作室）與
    訴外人漢興傳播有限公司（下稱漢興公司）之被告於民國10
    7 年9 月至108 年1 月31日期間合作「客家電視台－真想讀
    麼个」之節目影片20集之委外錄製案件，由原告負責與電視
    台製作單位從接洽、承接節目、錄影場地勘景、攝影工作人
    員合作找尋、導播、節目影片後期剪輯作業等項，被告則負
    責提供工作人員出班費用、攝影器材及外景車等，費用計算
    方式為扣除公司營業稅5%、年度綜合所得稅3%及工作人員應
    有之支出，剩餘部分由兩造各半分配，每集報價分成「每天
    班攝影費」共出七天班【每天班錄製三集，每天班報價為新
    臺幣（下同）5 萬7,000 元（含稅）及「每集後製剪輯作業
    費」共20集【每集後製剪輯費用報價為3 萬2,000 元（含稅
    ）】，合計總錄製費為103 萬9,000 元（含稅）。又應電視
    台製作單位之要求，攝影費用與後期剪輯作業費用需分開計
    算，前者由漢興公司開立發票申請費用，後者則係被告委由
    同行之訴外人竹塹傳播廣告事業有限公司（下稱竹塹公司）
    開立發票申請費用。然於107 年12月26日最後一場錄影完後
    第一階段結案，電視台為要求鏡頭品質，希望原告幫忙介紹
    相關設備器材之人員或公司以承接第二階段後10集節目攝影
    ，嗣電視台製作單位希望繼續由原告承接導播與後期剪接部
    分，原告便答應此次非與漢興公司之合作。而漢興公司應給
    付特攝工作室之款項明細如下：㈠107 年10月至12月底案件
    合作明細結餘款項31萬6,384 元之一半金額：15萬8,192 元
    。㈡中略國際款項匯入金額：3 萬3,750 元。㈢107 年11月10
    日「紅日頭」活動節目錄影攝影師陳世明出班費用（陳威先
    墊出）：4,000 元。㈣107 年11月2 日「真想讀麼个」活動
    節目錄影攝影師陳世明出班費用（陳威先墊出）：3,000 元
    。以上合計20萬942 元，扣除預先向被告請領一半之合作金
    額1 萬5,830 元，再去零頭後為18萬元，故請求尾款18萬元
    ，且因被告拒為給付，不法侵害原告財產權利，造成經濟生
    活困難，併請求精神慰撫金4 萬5,000 元，共計22萬5,000 
    元。為此，爰依兩造間之協議及侵權行為之法律關係提起本
    件訴訟。並聲明：被告應給付原告22萬5,000 元。
二、被告則以：原告主張其負責與會客家電視台製作單位從一開
    始接洽到承接節目錄影之說法與事實不符，蓋原告僅為被告
    聘請之人員，兩造間並未成立合作契約關係，客家電視台節
    目部之接洽及承接錄製之單位為漢興公司，而非原告，被告
    當初因考量此錄製案有利可圖，乃請原告協助被告了解客家
    電視台之需求及幫忙執行此錄製案，並願意扣除管銷費用把
    剩餘金額雙方平分，依「真想讀麼个」播出時間表可知節目
    確有30集，未料漢興公司僅錄製20集，原告在107 年12月26
    日錄完20集節目後，即以漢興公司器材設無法符合客家電視
    台之要求為藉口，在未經被告同意之下，擅自將後10集之錄
    製權轉給其他公司錄製，原告未按當初協議拍攝30集，僅拍
    20集即將後10集之錄影工程轉給他人，不僅剝奪漢興公司之
    錄製權，亦斬斷漢興公司原本承接且可獲得之利潤，又依「
    真想讀麼个」後10集仍由原告執行錄製可知，原告顯為單獨
    獲得後10集節目利潤之分配權，違背當初之承諾及協議，況
    原告未分攤當初為了承接客家電視台「真想讀麼个」節目而
    特別添購之HD廣播級鏡頭及LED冷光燈共5、60萬元之設備成
    本，如以50萬元計算分攤費用，再一人一半，此尾款18萬元
    尚不足扣抵，更無衍生原告所稱之4 萬5,000 元利息之事等
    語置辯。並聲明：㈠原告之訴駁回。㈡如受不利益之判決，願
    供擔保請准宣告免為假執行。
三、得心證之理由：
　㈠請求尾款部分：
　　按債權人基於債之關係，得向債務人請求給付，民法第199 
    條第1 項定有明文。經查，原告主張兩造合作「客家電視台
    －真想讀麼个」之節目影片20集之委外錄製案件，並達成費
    用扣除公司營業稅5%、年度綜合所得稅3%及工作人員應有之
    支出，剩餘部分由兩造各半分配之協議，又應電視台製作單
    位之要求，攝影費用與後期剪輯作業費用需分開計算，前者
    由漢興公司開立發票申請費用，後者則係被告委由竹塹公司
    開立發票申請費用等情，此有原告提出之電視節目錄影攝置
    報價單、電視節目後製剪輯作業報價單、「真想讀麼个」播
    出時間表、竹塹公司開立之統一發票6 紙、漢興公司出班雜
    支支出明細、「真想讀麼个」節目拍攝錄製作業總表、漢興
    公司開立之統一發票、原告與客家電視台人員即訴外人廖麗
    瑛間之通訊軟體LINE對話紀錄截圖及被告與廖麗瑛間之之通
    訊軟體LINE對話紀錄截圖、款項結清明細、借款憑據等件為
    證（見本院卷第19至55頁），雖被告自陳：願意扣除管銷費
    用把剩餘金額雙方平分等語（見本院卷第77頁），然兩造間
    就「真想讀麼个」節目錄製案件利潤分配之協議，究應如何
    計算？仍難僅憑原告自行計算之紀錄，而得逕認原告計算正
    確。且被告抗辯兩造係就30集節目約定平分利潤後，然原告
    僅製播20集，就將後面10集之製播轉由他人，而使被告參與
    製播機會結束，亦為原告書狀中所提及，是以，原告與被告
    間究竟存在何種分配利潤契約，而成本應如何計算扣除，原
    告之舉證並不足以使本院認為原告尚有利潤可以分配。
　㈡請求精神慰撫金部分：
　　按因故意或過失，不法侵害他人之權利者，負損害賠償責任
    ，民法第184 條第1 項前段定有明文，又不法侵害他人之身
    體、健康、名譽、自由、信用、隱私、貞操，或不法侵害其
    他人格法益而情節重大者，被害人雖非財產上之損害，亦得
    請求賠償相當之金額，民法第195 條第1 項前段雖有明文，
    然慰藉金之賠償，以人格權遭遇侵害，使精神上受痛苦為必
    要，是不法侵害被害人之財產法益，而對其身體、生命、自
    由等人格權並未有何加害行為，縱因此使被害人苦惱，亦不
    生賠償慰撫金之問題。本件原告主張被告應給付精神上損害
    4 萬5,000 元云云，原告以被告積欠款項未清償為理由，核
    屬單純財產權涉訟，與人格權侵害無涉，揆諸前開說明，原
    告請求被告賠償精神慰撫金4 萬5,000 元，於法無據，不應
    准許。
四、綜上所述，原告依兩造之協議、侵權行為，訴請被告給付22
    萬5,000元，為無理由，應予駁回。
五、本件事證已臻明確，兩造其餘攻擊防禦方法及所舉證據，經
    審酌結果，與本件判決結論均無影響，爰不一一論述，附此
    敘明。
六、訴訟費用負擔之依據：民事訴訟法第78條。
中　　華　　民　　國　　111 　年　　12　　月　　2 　　日
                  新竹簡易庭  法  官  黃致毅
以上為正本係照原本作成。
如不服本判決，應於判決送達後20日內向本庭提出上訴狀，並按
他造當事人之人數附繕本；如委任律師提起上訴者，應一併繳納
上訴審裁判費。
中　　華　　民　　國　　111 　年　　12　　月　　2 　　日
                              書記官  蕭宛琴